【裁判字號】    94,上易,2151
【裁判日期】    950120
【裁判案由】    竊盜
【裁判全文】
臺灣高等法院刑事判決                94年度上易字第2151號
上  訴  人  臺灣新竹地方法院檢察署檢察官
被      告  甲○○
                    （另案在台灣新竹監獄執行中）
上列上訴人因被告竊盜案件，不服臺灣新竹地方法院，94年度易
字第316號，中華民國94年8月31日第一審判決（起訴案號：臺灣
新竹地方法院檢察署93年度偵字第5248號、94年偵字第398、137
9號），提起上訴，本院判決如下：
    主  文
原判決撤銷。
甲○○共同連續毀越安全設備竊盜，累犯，處有期徒刑捌月。扣
案之鑰匙壹支沒收。
    事  實
一、甲○○曾於88年3月間因公共危險罪，經本院判處有期徒刑6
    月確定，於91年5月17日易科罰金執行完畢，其與張志鏗（
    業經原審法院判處有期徒刑4月確定）2人共同意圖為自己不
    法所有之連續犯罪意思聯絡，而為下列竊盜犯行：
  (一)甲○○、張志鏗於民國93年7月31日下午4時許，雇用不知情
    之陳聖諺、黃建鎰、蕭慶復（均已經檢察官另為不起訴處分
    確定），由陳聖諺駕駛車號RX-371號之吊卡車、黃建鎰駕駛
    車號698-GF號之吊卡車並由蕭慶復操作吊臂，至新竹市○○
    路53巷市立殯儀館第5期工程工地（由新竹市政府委由中新
    營造有限公司《下稱中新公司》承包），先由甲○○負責將
    工地鐵皮圍籬拉倒後，進入工地將鋼筋綁好，再共同指揮陳
    聖諺、黃建鎰、蕭慶復等人，以吊臂伸入工地內，竊取中新
    公司所有而置於上址工地內之施工用鋼筋約20,520公斤，得
    手後於當日下午6時許，由張志鏗指示將鋼筋載往不知情之
    鄧鎮宏所經營之位於新竹縣竹北市○○街72號宏田鋼鐵有限
    公司竹北廢鐵廠（下稱竹北廢鐵廠），以每公斤新臺幣（下
    同）7.5元之價格販售予鄧鎮宏，共得款153,900元。
  (二)甲○○、張志鏗2人嗣於同年8月1日下午2時許，再僱用不知
    情之周鴻良（業經檢察官另為不起訴處分確定）駕駛車號3
    V-395號之吊卡車，再次前往上址工地，先由甲○○負責將
    工地內之鋼筋綁好後，再共同指揮周鴻良以吊臂伸入工地內
    ，竊取中新公司所有而置於上址工地內之施工用鋼筋約9,7
     00公斤，得手後於當日下午3時許，由張志鏗指示再載運至
    竹北廢鐵廠，以前開同一價格販售予鄧鎮宏，共得款72,750
    元。旋於同年8月1日下午2時許，因警接獲報案，乃循線查
    獲。
二、甲○○承前開的連續犯罪意思，復於94年1月6日下午5時許
    ，在新竹市南寮舊港大橋附近，以其所有機車鑰匙1支，竊
    取乙○○所有而未懸掛車牌之機車1部（引擎號碼FG4710 77
    號，機車前於93年10月29日晚上8時許，在新竹市○○路空
    軍醫院停車場失竊），得手後供己代步使用，嗣於94年1月7
    日上午11時15分許，駕駛該竊得機車行經新竹市○○路與北
    大路口處時，為警查獲，並扣得甲○○所有機車鑰匙1支。
三、案經新竹市警察局第一分局移送台灣新竹地方法院檢察署檢
    察官偵查起訴。
    理  由
一、上開事實欄一之犯罪事實，業據被告甲○○供承不諱，並經
    共同被告張志鏗於原審坦認在卷，證人陳聖諺、黃建鎰、蕭
    慶復、周鴻良復於警訊及偵查中證述明確，並經被害人中新
    公司代理人鄭光榮於原審指訴綦詳。並有宏田鋼鐵有限公司
    竹北廢鐵場地磅單3張、廢棄物資源回收登記表2張、鋼凝工
    程股份有限公司材料試驗室竹節鋼筋拉伸試驗報告1份、現
    場蒐證、扣案鋼筋及現場照片等在卷可證，此部分事證極為
    明確。事實欄二之犯罪事實，迭據被告甲○○於原審偵審及
    本院審理時自白不諱，核與被害人乙○○之指訴相符。並有
    贓證物保管收據、新竹市警察局車輛、車牌遺失電腦輸入單
    、車輛竊盜、車牌失竊資料個別查詢報表─查詢車輛認可資
    料各1紙，以及照片4幀在卷、扣案鑰匙一支可證，事證極為
    明確，應依法論科。
二、核被告事實欄一部分所為，係犯刑法第321條第1項第2款之
    毀越安全設備竊盜罪。公訴人認係犯同法第320條第1項之普
    通竊盜罪，尚非允洽，起訴法條應予變更。事實欄二部分所
    為，係犯刑法第320條第1項之普通竊盜罪。被告與張志鏗就
    事實欄一部分，係基於共同犯罪的意思聯絡，分擔實施各犯
    罪構成要件行為，為共同正犯。被告先後3次竊盜犯罪行為
    ，在時間上接近、犯罪手法雷同、犯罪構成要件相同，顯然
    係出於概括犯意為之，為連續犯，應論以毀越安全設備竊盜
    之一罪。被告有事實欄所載前科及執行完畢情形，有本院被
    告前案記錄表及臺灣新竹地方法院檢察署刑案資料查註紀錄
    表各1份為證。被告受有期徒刑之執行完畢，5年內再犯本件
    有期徒刑以上之罪，為累犯，應依刑法第47條規定，加重其
    刑。
三、原審因而予以論罪科刑，固非無見。惟查被告就事實欄一所
    為，係犯刑法第321條第1項第2款之加重竊盜罪，原判決認
    係普通竊盜罪，自非允洽。檢察官上訴，執此指摘原判決不
    當，核有理由，自應由本院將原判決予以撤銷改判。爰審酌
    被告之素行，犯罪所生損害及其犯後坦承犯行等一切情狀，
    量處有期徒刑捌月。扣案之鑰匙1支，為被告所有且供其犯
    本件竊盜罪所用之物，業據被告供承在卷，依刑法第38條第
    1項第2款之規定，併予宣告沒收之。
據上論斷，應依刑事訴訟法第369條第1項前段、第364條、第300
條、第299條第1項前段，刑法第28條、第56條、第321條第1項第
2款、第47條、第38條第1項第2款，判決如主文。
本案經檢察官蔡薰慧到庭執行職務。
中    華    民    國    95    年    1     月    20    日
                  刑事第十二庭審判長法  官  蔡永昌
                                    法  官  張正亞
                                    法  官  陳榮和
以上正本證明與原本無異。
不得上訴。
                                    書記官  劉麗芬
中    華    民    國    95    年    1     月    26    日
附錄：本案論罪科刑法條全文
中華民國刑法第321條第1項第2款
犯竊盜罪而有左列情形之一者，處六月以上、五年以下有期徒刑
：
二  毀越門扇、牆垣或其他安全設備而犯之者。


司法院資訊處製作；財團法人民間司法改革基金會備份。
